最高法院刑事判決　　　　　　　　　　　　　　　九十一年度台上字第六三一八號
　　上　訴　人　甲○○
　　　　　　　　乙○○
右上訴人等因違反槍砲彈藥刀械管制條例等罪案件，不服台灣高等法院中華民國八十
九年七月十七日第二審判決（八十八年度上訴字第二七二五號，起訴案號：台灣板橋
地方法院檢察署八十七年度偵字第一九七六二號），提起上訴，本院判決如左：
    主  文
原判決關於甲○○持有手槍部分，及乙○○寄藏手槍部分均撤銷，發回台灣高等法院
。
其他上訴駁回。
    理  由
一違反槍砲彈藥刀械管制條例部分
本件原判決撤銷第一審關於上訴人甲○○、乙○○違反槍砲彈藥刀械管制條例部分之
判決，改判仍論處甲○○共同未經許可持有手槍罪刑（處有期徒刑陸年，併科罰金新
台幣伍萬元，罰金如易服勞役，以銀元佰元即新台幣玖佰元折算一日）；仍論處乙
○○未經許可寄藏手槍罪刑（處有期徒刑伍年陸月，併科罰金新台幣伍萬元，罰金如
易服勞役，以銀元佰元即新台幣玖佰元折算一日）；固非無見。
惟按有罪之判決書，對於被告有利之證據不採納者，應說明其理由，刑事訴訟法第三
百十條第二款定有明文。查乙○○於警訊中供稱：「當時我前往「介壽市場」發現甲
○○與林豐元起口角，見對方多人欲打甲○○，便向前對空鳴槍一發，打了林豐元一
拳，便一人自行離去，當時林耀忠、汪璟佐也在場看到我對空鳴槍，但甲○○他們三
人皆不知我身上帶槍，亦未指使我打人。」（見民國八十七年九月九日刑事警察局調
查筆錄），八十八年八月九日原審法院詢問乙○○：「你有這支槍甲○○可知？」答
：「不知。」（見八十八年八月九日原審法院訊問筆錄），似均供稱當時甲○○確實
不知乙○○有槍之事實等情。又本案係發生於八十六年九月二十三日凌晨，而台北縣
警察局三重分局直至八十七年七月二十日始開始傳喚被害人林豐元而偵辦本案，又八
十八年八月二十七日原審法院詢問林豐元：「你在警訊中所言可實在（提示）？」答
：「警員要我這麼說，不然要將我移送法辦，因我與程開春共同開設賭場。」，再訊
以：「為何事發後一年才到警局作筆錄？」答：「是刑事找我，至於去板橋也是刑事
叫我去的。」，另問：「警訊筆錄在何處制作？」答：「在刑事的朋友家中作的。」
（見八十八年八月二十七日訊問筆錄）；再證人張凱仁於原審法院傳喚作證時，經訊
以：「八十七年八月十四日你說你有看到甲○○與林豐元在二樓泡茶，你看到甲○○
用槍托打林豐元，當天情形？」答：「是警察要我如此說，其實根本二樓看不到樓下
，因有個遮雨棚在，根本看不到，我沒有看到。」（見八十八年九月十三日訊問筆錄
）；則甲○○是否有原判決事實認定之未經許可持有手槍之犯行，不無疑問？上開乙
○○、林豐元、張凱仁不利於甲○○之警、偵訊筆錄，是否有證據能力，能否資為認
定甲○○不利之證據，亦有進一步調查之必要，且上開有利於甲○○之證據，原判決
不加採納，並未說明其不採納之理由，揆之首開說明，亦非適法。又依槍砲彈藥刀械
管制條例第十八條第四項之規定，犯該條例之罪，於偵查或審判中自白，並供述全部
槍砲、彈藥、刀械之來源及去向，因而查獲或因而防止重大危害治安事件之發生者，
減輕或免除其刑。乙○○上訴意旨主張其於偵查中自白並自動繳交槍械，應依前開條
例當可減輕其刑云云，原判決事實亦認定警方於八十七年九月九日下午三時許，借提
乙○○至台北縣三重市○○街一九六巷二十一號一樓樓梯後側，起出扣案之手槍及子
彈等情，查尚非全然無據，實情若何，因關係乙○○之權益，自有再加調查審認之必
要。上訴人等指摘原判決關於甲○○持有手槍部分，乙○○寄藏手槍部分不當，尚非
全無理由，應認該部分有撤銷發回更審之原因。
二恐嚇危害安全部分
按刑事訴訟法第三百七十六條所列各罪之案件，經第二審判決者，不得上訴於第三審
法院，法有明文。本件上訴人甲○○、乙○○另因恐嚇危害安全案件，經原審依刑法
第三百零五條恐嚇危害安全罪論處罪刑，查該部分屬刑事訴訟法第三百七十六條第一
款之案件，依首開說明，既經第二審判決，自不得上訴於第三審法院，上訴人等竟對
上開部分一併提起上訴，顯為法所不許，此部分上訴為不合法，應予駁回。
據上論結，應依刑事訴訟法第三百九十七條、第四百零一條、第三百九十五條前段，
判決如主文。
中      華      民      國    九十一    年     十一     月      七      日
                              最高法院刑事第八庭
                                  審判長法官  莊  登  照
                                        法官  洪  明  輝
                                        法官  黃  一  鑫
                                        法官  魏  新  和
                                        法官  林  秀  夫
      右正本證明與原本無異
                                              書  記  官
中      華      民      國    九十一    年     十一     月     十四     日
